

ВЛАДИМИР ГОРЛОВ 21.04.1984

ІТ МЕНЕДЖЕР ПРОЕКТА

ОБО МНЕ

Сертифицированный IT менеджер проектов, кандидат физико-математических наук, доцент с опытом более 12 лет и обширными знаниями, навыками и умениями в области: высшей математики, физики, моделирования различных процессов, телекоммуникационных систем и сетей, маркетинга, аналитики данных, управления проектами. Руководил разработкой 16 дипломных проектов, 2 НИР и 23 программных продуктов в области передовых и перспективных сетевых протоколов на базе самоорганизующихся и самоконфигурирующихся сетей и систем массового обслуживания по методологии Agile с применением Scrum, Kanban, TDD, BDD, MDD.

КОНТАКТЫ

г. Воронеж Телефон: +7-915-541-11-15 E-mail: gorlov.vladimir@gmail.com

> ПОРТФОЛИО СЕРТИФИКАТЫ

https://github.com/VLADI-MIR-G84/Projects_public

Certipro. Сертификация

Scrum Foundation

Professional Certificate
SFPC™ by CertiProf

ОБРАЗОВАНИЕ

- ➤ 2022 Software Product Management Specialization, University of Alberta, Coursera
- 2022 Google Project Management: Professional Certificate, Google, Coursera
- 2022 Google Data Analytics: Professional Certificate, Google, Coursera
- 2018 ВУНЦ ВВС «Военно-воздушная академия имени профессора Н.Е. Жуковского и Ю.А. Гагарина» (Воронеж)
 Ученое звание: доцент. Специализация: 01.01.02 Дифференциальные уравнения, динамические системы и оптимальное управление.
- № 2016-2017 Институт менеджмента, маркетинга и финансов, РИМА-В (университет INHOLLAND, Нидерланды и Государственный Университет Управления) Диплом (Иммиф), Диплом (РИМА-ГУУ и INHOLLAND), сертификат международного образца в области маркетинга (INHOLLAND и NUFFIC). Специализация: Стратегический и международный маркетинг.
- 2008–2012 Воронежский Государственный Университет. Математический факультет. Кафедра математического моделирования Ученая степень: кандидат физико-математических наук. Специализация: 01.01.02 Дифференциальные уравнения, динамические системы и оптимальное управление.
- 2010–2011 Институт менеджмента, маркетинга и финансов, РИМА–А (университет INHOLLAND, Нидерланды и Государственный Университет Управления) Диплом (Иммиф), Диплом (РИМА–ГУУ и INHOLLAND), сертификат международного образца в области маркетинга (INHOLLAND и NUFFIC). Специализация: Операционный маркетинг.
- 2008–2011 Воронежский Государственный Университет. Математический факультет. Кафедра математического моделирования
 Аспирантура. Специализация: 01.01.02 Дифференциальные уравнения, динамические системы и оптимальное управление.
- 2005–2008 Воронежский Государственный Университет. Факультет романо-германской филологии Специальность: Переводчик в сфере профессиональной коммуникации. Средний балл: 5.0
- 2006–2008 Воронежский Государственный Университет. Математический факультет. Кафедра математического моделирования Степень магистра математики. Тема диплома: «Модель экономического роста с учетом влияния интеллектуального труда. Случай трёхсекторной экономики.» Средний балл: 4.8
- 2002–2006 Воронежский Государственный Университет. Математический факультет. Кафедра математического моделирования
 Степень бакалавра математики. Тема диплома: «Модель экономического роста с учетом влияния интеллектуального труда» Средний балл: 4.6
- 1999–2002 Естественно-технический колледж Воронежского Государственного Технического Университета Специальность: Менеджмент (машиностроительная отрасль). Средний балл: 5.0

ЛИЧНЫЕ КАЧЕСТВА

- Внимательность к деталям
 - Ответственность
 - Организованность
 - Аккуратность
 - Коммуникабельность
 - Высокая способность к обучению
- Аналитические способности
 - Лидерские способности
 - Критическое мышление
 - Нацеленность на OKRs
 - Креативность
 - Мультизадачность

ПРОГРАММИРОВАНИЕ. ПРОГРАММЫ

Языки:

Python, R, XML, SQL, HTML, **MATLAB**

OS:

MS Windows, Mac OS, Linux c использованием командной строки, VM Oracle

<u>Моделирование</u>:

AnyLogic, Mathematica, NS-3, Cisco Racket Tracer, NetSim, NetCracker, Simulink

Программы:

Miro, Asana, Trello, Git, Jira, OpenProject, Github, Tableau, Power BI, ΠΟ MS Office (MS Word, Excel, Access, PowerPoint, Visio, Project, Publisher), LaTex и пр.

УПРАВЛЕНИЕ ПРОЕКТАМИ

Модели процессов: Waterfall model, V-model, Sawtooth model, Spiral model, UPM, Prototypes model, Continuous Delivery model, Microsoft Daily Build, Agile model

Agile Практики:

Scrum, Extreme Programming, Pair Programming, Lean Six Sigma: Lean Software Design, Kanban, Devops, CI/CD, SAFe, LeSS,

"10-to-3-to-1" Apple model, "Design Sprint" Google model, "Design Thinking" IBM model, Spotify model, TDD, BDD, MDD

💿 ОПЫТ РАБОТЫ

▶ 07.2021 – 03.2022 «Национальный исследовательский университет «Московский институт электронной техники» (МИЭТ). Фонд перспективных исследований – Лаборатория прорывных технологий радиосвязи (Москва)

Ведущий инженер ЦПЛ (Целевая прорывная лаборатория) МИЭТ

1. Руководил, планировал, внедрял и контролировал проекты, выполненные в соответствии с Agile методологией и методологиями TDD, BDD и MDD в области перспективных сетевых технологий в телекоммуникационных системах. Разработано и внедрено 23 про-

граммных продукта. 2. Управлял бэклогами проектов, планировал спринты проектов в соответствии со Scrum, управлял исполнением спринтов с примене-

нием Kanban.

3. Риск-менеджмент и бюджетирование проектов.

Моделировал телекоммуникационные системы и сетевые протоколы на базе самоорганизующихся и самоконфигурирующихся сетей в MATLAB, NS-3, Python.

5. Подготавливал научно-технические отчеты, отчеты и презентации для руководства Фонда о процессе исполнения и закрытия проектов, а также научные публикации по проведенным исследованиям и разработанным технологиям.

▶ 08.2015 – 07.2021 ВУНЦ ВВС «Военно-воздушная академия имени профессора Н.Е. Жуковского и Ю.А. Гагарина» (Воронеж)

Доцент кафедры Средств связи (и авиационных комплексов связи)

1. Проводил все виды занятий по дисциплинам «Сети передачи информации», «Основы теории радиосистем передачи информации»,

«Оптические устройства», «Оптико-электронные устройства». 2. Подготавливал и разрабатывал УМКД по дисциплинам, контро-

лировал процесс корректного использования УМКД.
3. Планировал, контролировал весь спектр обязанностей по методической деятельности кафедры и учету контроля учебных занятий: планирование годового плана, своевременное внесение изменений в план деятельности, подготовка, организация и проведение конференций, совещаний, семинаров, круглых столов на кафедре и факультете, подготовка промежуточных и итоговых отчетов по методической деятельности кафедры, подведение итогов деятельно-сти кафедры в соответствии с Project Retrospective и разработка методик совершенствования деятельности. 4 года был Лучшим мето-

дистом кафедры.
4. Руководил и управлял в соответствии со Scrum и Kanban 16 дипломными проектами и 2 НИР в области современных сетей передачи информации, динамических систем, оптимального управле-

ния и систем массового обслуживания.

5. Научно-исследовательская деятельность по исследованию уравнений математической физики, оптимального управления, динамических систем, радиосистем, систем массового обслуживания, а также по исследованию перспективных систем передачи информации. 3 года Лучший (первое место) по публикационной активности в рейтинге научной работы кафедр, НИЦ, НИО ВУНЦ ВВС «ВВА».

6. Выполнял обязанности Председателя ПМК (предметно-методическая комиссия) кафедры: планирование, контроль, подведение итогов деятельности ПМК кафедры в соответствии с Project Retrospective, организация совещаний, ведение протоколов заседаний и подготовка выписок из протоколов заседаний ПМК, разработка методик совершенствования деятельности.

▶ 09.2013 – 08.2015 ВУНЦ ВВС «Военно-воздушная академия имени профессора Н.Е. Жуковского и Ю.А. Гагарина» (Воронеж)

Преподаватель кафедры математики

1. Проводил все виды занятий по дисциплинам «Математика», «Математический анализ», «Основы теории вероятностей и математической статистики», «Аналитическая геометрия и линейная алгебра», «Информатика».

Подготавливал и разрабатывал УМКД по дисциплинам.

3. Научно-исследовательская деятельность в области исследования уравнений математической физики, оптимального управления, динамических систем, а также прикладным задачам по исследованию радиосистем и сигналов.

4. Руководил военно-научной работой курсантов.

ИНОСТРАННЫЕ ЯЗЫКИ

Английский язык: C2 – Proficiency (CERF). <u>Сертификат EFSET</u>

Немецкий язык: B1 – Intermediate (CERF). <u>Результат теста на уровень.</u>

ИНТЕРЕСЫ

Информационные технологии

> Менеджмент Маркетинг

Иностранные языки

Волейбол

Бег

Наука

ДОСТИЖЕНИЯ

- ✓ Руководитель и разработчик 30 учебных пособий и электронных обучающих программ по сетям передачи информации, в частности, по беспроводным сетям, сотовым сетям, мобильным сетям 4G и оптимальному управлению.
- ✓ Автор около 80 научных публикаций статей, в том числе входящих в международные базы цитирования Scopus и Web of science.
- ✓ 2018, 2019, 2020, 2021 гг. Лучший методист кафедры и факультета в ВУНЦ ВВС «ВВА».
- ✓ 2018, 2019, 2020 гг. Лучший (первое место) по публикационной активности в рейтинге научной работы кафедр, НИЦ, НИО ВУНЦ ВВС «ВВА».
- ✓ <u>Сертификат</u> курса «Innovation Management course». Erasmus University. Rotterdam.
 - ✓ Сертификаты подготовки к сертификации САРМ, РМІ-АСР.

• ОПЫТ РАБОТЫ

> 7.2011 – 9.2011 ОГУ «Агентство по инновациям и развитию» (Воронеж)

Главный специалист управления по развитию

- 1. Руководил тремя инновационными проектами: создание рекреационного парка на территории Воронежской области, завода по прокатке базальтовых труб, а также проекта безотходной обработки рыбы.
- 2. Внесение изменений в обновление информации на корпоративном сайте.
- 3. Подготовка отчетов по процессу исполнения проектов.
- > 01.2010 06.2010 Воронежский Государственный Университет (Воронеж)

Преподаватель кафедры математического моделирования

- 1. Проводил все виды занятий по дисциплинам "Математико-экономические модели в экономике" и "Математические методы в экономике"
- 2. Подготавливал и разрабатывал УМКД по дисциплинам.
- 3. Научно-исследовательская деятельность в области исследования уравнений математической физики, оптимального управления, динамических систем, а также прикладным задачам по исследованию радиосистем и сигналов.
- 4. Руководил научной работой студентов.
- > 05.2008 06.2009 AOOT «Яблоко» (Воронеж)

Помощник маркетолога

- Проводил анализ рынка продукции.
- 2. Проводил аналитические (кабинетные) исследования.
- 3. Проводил сбор и анализ статистической информации;
- 4. Проводил качественные и количественные маркетинговые исследования;
- 5. Подготавливал аналитические отчеты о деятельности компании и прогнозировал объем продаж.
- 09.2007 05.2008 AOOT «Яблоко» (Воронеж)

Ассистент финансового аналитика

Экономическое моделирование; анализ бизнес-процессов с целью оптимизации; сбор и обработка данных; участие в анализе финансово-хозяйственной деятельности предприятия; формировании аналитических отчетов; ведении оперативных баз данных; работе с различными источниками информации

▶ 06.2005 – 08.2005 Воронежский Государственный Университет (Воронеж)

Оператор ПК, работник приемной комиссии

Консультирование абитуриентов и их родителей по вопросам поступления в вуз, проверка документов, прием электронный заявлений, предоставление дополнительной информации о факультетах и специальностях.